【裁判字號】    98,訴,4
【裁判日期】    980512
【裁判案由】    侵權行為損害賠償
【裁判全文】
臺灣臺南地方法院民事判決                 98年度訴字第4號
原      告  庚○○
            丁○○
            己○○
            戊○○
            丙○○
            甲○○
            乙○○
            何宜蓁更名前何宜.
共      同
訴訟代理人  周仲鼎    律師
被      告  癸○○
                        區戶政事務所）
            辛○○
            陳萱更名前陳姝.
            壬○○
上列當事人間請求侵權行為損害賠償事件，經本院於民國98年4
月28日言詞辯論終結，判決如下：
    主      文
被告應連帶給付原告丁○○新台幣柒拾萬肆仟貳佰肆拾元，原
告庚○○、己○○、戊○○、丙○○、甲○○、乙○○、何宜蓁
各新台幣拾壹萬貳仟伍佰元，及被告癸○○自民國98年3月10
日起、被告辛○○自民國97年12月17日起、被告陳萱自民國97
年12月19日起、被告壬○○自民國97年12月17日起，均至清償日
止，按年息百分之5計算之利息。
原告其餘之訴駁回。
訴訟費用新台幣伍萬肆仟貳佰陸拾柒元由被告連帶負擔新台幣貳
萬玖仟捌佰肆拾柒元，餘由原告負擔。
本判決原告勝訴部分於原告丁○○以新台幣貳拾肆萬伍仟元，原
告庚○○、己○○、戊○○、丙○○、甲○○、乙○○、何宜蓁
各以新台幣壹拾萬伍仟元供擔保後，就其各該部分得假執行。但
被告如以新台幣柒拾萬肆仟貳佰肆拾元為原告丁○○，各以新
台幣拾壹萬貳仟伍佰元為原告庚○○、己○○、戊○○、丙○○、甲○○、乙○○、何宜蓁預供擔保，就其各該部分得免為假
執行。
原告其餘假執行之聲請駁回。
    事實及理由
一、本件被告癸○○、辛○○經合法通知，無正當理由而未於言
    詞辯論期日到場，核無民事訴訟法第386條所列各款情形，
    爰依原告之聲請，由其一造辯論而為判決。
二、原告起訴主張：
(一)、被告癸○○未領有駕駛執照，於民國95年12月24日凌晨0時
    起至4時許，在台南縣新營市○○路225號旁之KTV飲用酒類
    後，已不能安全駕駛交通工具，竟仍於同日清晨4時33分許
    ，駕駛車號D4-6127號自用小客車（下稱系爭自小客車），
    由台南縣新營市○○路225號旁南向北駛入新進路作左轉時
    ，原應於行進中注意車前狀況，隨時採取必要安全措施，而
    依當時天候晴、無障礙、夜間有照明、視距良好等情，又無
    不能注意之情事，竟疏於注意，貿然左轉，而撞擊原告之被
    繼承人何秋露，致何秋露受有頭部外傷併雙側硬腦膜下出血
    及蜘蛛網膜下出血、右側血胸，廣泛性皮下血腫等傷害。被
    告癸○○於同時、地肇事後不但未停車對何秋露採取必要救
    護措施，或留置現場等待警方前往處理，竟基於肇事逃逸之
    犯意，逕行逃離現場，嗣何秋露經送醫不治死亡。被告癸○○上開過失傷害行為，業經台灣台南地方法院檢察署（下稱
    台南地檢署）偵查後以96年度偵字第3230號提起公訴，現由
    本院刑事庭以96年度交訴字第107號審理中。
(二)、被告辛○○、陳萱及壬○○三人明知酒後不能駕車，且清
    楚知悉被告癸○○未領有駕駛執照，駕駛技術及臨場反應均
    未臻純熟，且當時已喝酒，走路左右搖晃已明顯不穩，竟仍
    要求被告癸○○貿然駕駛車輛搭載被告壬○○離開以致發生
    此次車禍。而被告壬○○當時神智清楚並無喝醉酒，有被告
    等人之偵訊筆錄在卷足參，故被告辛○○、陳萱及壬○○
    三人明知酒後駕車為法律所不許、且會造成一定程度之危險
    ，被告辛○○、陳萱及壬○○三人竟仍要求已酒醉之被告
    癸○○貿然行駛，致被告癸○○過失肇事，使何秋露遭撞擊
    倒地而重傷不治，被告辛○○、陳萱及壬○○三人於此部
    分顯有過失責任，且何秋露因本件車禍事故死亡與被告辛○○、陳萱及壬○○三人之過失行為間，顯有相當因果關係
    ，故被告辛○○、陳萱及壬○○三人應與被告癸○○依道
    路交通管理處罰條例第35條第1項第2款、民法第185條規定
    及臺灣高等法院90年度重訴字第37號、臺灣高雄地方法院90
    年度重訴字第673號判決意旨負共同侵權行為損害賠償責任
    。而原告為何秋露之子女、妻子，爰依據侵權行為法律關係
    請求被告連帶賠償。
(三)、茲將原告請求被告賠償損害之項目及金額，分述如下：
  1.殯葬費用新台幣（下同）421,740元：原告丁○○支出殯葬
    費用421,740元，有龍巖人本服務股份有限公司喪葬服務證
    明單據為證。
  2.精神慰撫金各612,500元：何秋露為原告庚○○之夫、原告
    丁○○、己○○、戊○○、丙○○、甲○○、乙○○及何宜
    蓁之父親。被害人於台糖公司努力工作數十年，以扶養七名
    子女成年，現於社會努力服務人群，原告本得與何秋露共享
    天倫之樂，卻因被告之行為使原告無法盡孝道，內心有莫大
    痛苦，原告與何秋露親情深厚，且被害人生前鍛鍊身體，故
    於遇害前身體依舊硬朗，竟於清晨運動時遭遇慘劇。事發至
    今被告等人皆無任何反省悔過之意，非但無任何歉疚之表示
    ，且未曾對原告表達賠償之意，甚至以事不關己、無錢可賠
    之態度面對原告，被告此種輕蔑隨便之態度，實令突遭悲劇
    之原告內心傷痛與憤慨久久無法平復，精神上之痛苦折磨耗
    損甚鉅，為此原告八人各請求80萬元之精神慰撫金。
  3.原告已獲得系爭自小客車之強制責任險理賠150萬元，原告
    每人各獲187,500元，應予扣除。故被告應連帶給付原告庚○○、己○○、戊○○、丙○○、甲○○、乙○○及何宜蓁
    各612,500元（計算式：000000－000000＝612500），應連
    帶給付原告丁○○1,034,240元（計算式：800000＋000000
    －000000＝0000000）等情。
(四)、並聲明：求為判決：
  1.被告應連帶給付原告庚○○612,500元、丁○○1,034,240元
    、己○○612,500元、戊○○612,500元、丙○○612,500元
    、甲○○612,500元、乙○○612,500元、何宜蓁612,500元
    ，及均自起訴狀繕本送達翌日起至清償日止，按年息百分之
    5計算之利息。
  2.原告願供擔保，請准宣告假執行。
三、被告壬○○、陳萱、辛○○則以下列等語，資為抗辯：
(一)、被告壬○○部分：
    被告壬○○雖為系爭自小客車之車主，但否認叫被告癸○○
    開車，且未將鑰匙交付酒醉之被告癸○○駕駛。被告羅育鋒
    與被告癸○○於事發當晚係第一次見面，故不知被告癸○○
    未領有駕照。實係被告辛○○要求被告癸○○開車，被告癸○○則告知被告辛○○其無駕照，而被告羅育鋒因喝醉酒，
    上車後就在副駕駛座睡著了，故無法開車回家。被告壬○○
    業經台南地檢署偵查後以96年度偵字第59 77號、台南高分
    院檢察署以96年度上聲議字第644號處以不起訴處分確定，
    故被告壬○○並無過失而不應負賠償責任。
(二)、被告陳萱部分：
    被告癸○○自己說要開車，被告陳萱與被告辛○○就讓被
    告癸○○開車，而被告陳萱當時亦喝醉酒，故不應負賠償
    責任。
(三)、被告辛○○部分：
    被告辛○○未於言詞辯論期日到場，惟據其前於調解程序則
    辯稱：被告辛○○對於本件車禍之發生無過失責任等語。
(四)、並均聲明：求為判決：駁回原告之訴。
四、被告癸○○未於言詞辯論期日到場，亦未提出準備書狀作何
    聲明或陳述。
五、得心證之理由：
(一)、原告主張被告癸○○未領有駕駛執照，於95年12月24日凌晨
    0時起至4時許，在台南縣新營市○○路225號旁之KTV處，飲
    用酒類後，已不能安全駕駛交通工具，竟仍於同日清晨4時
    33分許，駕駛系爭自小客車由台南縣新營市○○路225號旁
    南向北駛入新進路作左轉時，原應注意汽車行進中駕駛人應
    注意車前狀況，隨時採取必要安全措施，而依當時天候晴、
    無障礙、夜間有照明、視距良好等情，又無不能注意之情事
    ，竟疏於注意及此，貿然左轉，而撞擊行人何秋露，致何秋
    露受有頭部外傷併雙側硬腦膜下出血及蜘蛛網膜下出血、右
    側血胸，廣泛性皮下血腫等傷害。被告癸○○於同時、地，
    肇事後不但未停車對何秋露採取必要救護措施，或留置現場
    等待警方前往處理，竟逕行逃離現場，嗣何秋露經送醫不治
    而於95年12月27日死亡。原告庚○○為被害人何秋露之配偶
    ，原告丁○○、己○○、戊○○、丙○○、甲○○、乙○○
    、何宜蓁為被害人何秋露之子女等情，已據提出台南地檢署
    96年度偵字第3230號檢察官起訴書、戶籍謄本及身分證影本
    為證，且經被告癸○○於另案公共危險等刑事案件警訊及偵
    查中自承：「我承認我撞到就是人」，「（上開時地，你撞
    及死者，你有無過失？）有，我當時酒後駕車誤事」，「（
    妳當時是否能安全駕駛？）不可以」，「（你自95年12 月
    24日0時許至4時33分在美樂地KTV唱歌時有無喝酒？）我有
    喝酒」，「（當時是誰叫你駕駛車號D4-6127號自小客車？)
    是辛○○叫我開車，他說車主壬○○酒醉，要我開車，我跟
    他說我沒有駕照，辛○○說沒關係就叫我開車，壬○○就拿
    鑰匙給我，壬○○上車後，就坐在副駕駛座睡覺」等語明確
    （見台南地檢署96年度相字第59號相驗卷宗95年12月24日調
    查筆錄、95年12月27日訊問筆錄，台南地檢署96年度偵字第
    5977號96年4月14日訊問筆錄），復有道路交通事故現場圖
    、道路交通事故調查報告表(一)、(二)、道路交通事故照片、奇
    美醫院柳營分院診斷證明書及台南地檢署法醫驗斷書附於本
    院96年度交訴字第107號交通事件卷宗（附於台南地檢署96
    年度相字第59號相驗卷）可稽，堪信為真實。
(二)、按違反保護他人之法律，致生損害於他人者，負賠償責任。
    但能證明其行為無過失者，不在此限。民法第184條第2項定
    有明文。此項規定，乃舉證責任轉換之結果，即違反保護他
    人之法律，應推定其行為有過失。次按汽車駕駛執照為駕駛
    汽車之許可憑證，由駕駛人向公路監理機關申請登記，考驗
    及格後發給之。汽車駕駛人經考驗及格，未領取駕駛執照前
    ，不得駕駛汽車。汽車行駛時，駕駛人應注意車前狀況，並
    隨時採取必要之安全措施。汽車駕駛人有飲用酒類或其他類
    似物後其吐氣所含酒精濃度超過每公升○‧二五毫克或血液
    中酒精濃度超過百分之○‧○五以上之情形者，不得駕車。
    道路交通安全規則第50條第1項、第94條第3項及第114條第2
    款分別定有明文。上開道路交通安全規則之規定，均為維護
    道路交通及人身安全所頒訂，係屬保護他人之法律。而本件
    被告癸○○未領有駕駛執照，且於飲用酒類後，已不能安全
    駕駛交通工具，竟於前揭時地駕駛系爭自小客車，未注意車
    前狀況，並隨時採取必要之安全措施，貿然左轉，而撞擊行
    人何秋露，致何秋露受有前開傷害，經送醫仍因傷重不治死
    亡，則被告癸○○前揭違反道路交通安全規則之行為，顯有
    過失。又本件車禍之肇事責任，經台灣省台南區車輛行車事
    故鑑定委員會鑑定結果，鑑定意見亦認：(一)癸○○酒醉無照
    駕駛小客車，起駛未注意車前狀況，為肇事原因。(二)何秋露
    無肇事因素等情，有該委員會96年1月31日台南區960039案
    鑑定意見書附於本院96年度交訴字第107號交通事件卷宗所
    附台南地檢署96年度相字第59號相驗卷可稽，足認鑑定意見
    亦同上開認定。從而，被告癸○○之駕駛行為有過失，且其
    過失行為與被害人何秋露之死亡結果間具有相當因果關係，
    洵堪認定。
(三)、原告又主張被告辛○○、陳萱及壬○○三人明知酒後不能
    駕車，且清楚知悉被告癸○○未領有駕駛執照，駕駛技術及
    臨場反應均未臻純熟，且當時已喝酒，走路左右搖晃已明顯
    不穩，竟仍要求被告癸○○貿然駕駛車輛搭載被告壬○○離
    開以致發生本件車禍，使被害人何秋露遭撞擊倒地而重傷不
    治，被告辛○○、陳萱及壬○○三人顯有過失責任等情，
    雖為被告辛○○、陳萱及壬○○三人所否認，並以前揭情
    詞置辯；惟查：
  1.依被告癸○○於前揭刑事案件警訊及偵查中陳稱：「（你與
    何人〈到了早餐店〉查看車子？）我與辛○○、陳姝妤、壬○○一起查看」，「（你自95年12月24日0時許至4時33分在
    美樂地KTV唱歌時有無喝酒？）我有喝酒」，「（當時是誰
    叫你駕駛車號D4-6127號自小客車？)是辛○○叫我開車，他
    說車主壬○○酒醉，要我開車，我跟他說我沒有駕照，辛○○說沒關係就叫我開車，壬○○就拿鑰匙給我，壬○○上車
    後，就坐在副駕駛座睡覺」等語（見台南地檢署96年度相字
    第59號相驗卷宗95年12月24日調查筆錄，台南地檢署96年度
    偵字第5977號96年4月14日訊問筆錄），及被告辛○○於同
    一刑事案件警訊及偵查中證稱：「…但癸○○離開停車場出
    入口時，因為癸○○將D4-6127號自小客車轉正新進路時後
    ，就將車子開很快…」，「（癸○○開車時，是否已經酒醉
    到不能開車？）她說她能開車，但是我看她走路有點不穩」
    ，「（癸○○當天大約喝多少酒？）我中途有出去過，但我
    有看她喝約半箱12瓶以上啤酒」等語（見台南地檢署96年度
    相字第59號相驗卷宗95年12月24日調查筆錄，台南地檢署96
    年度偵字第59 77號96年5月8日訊問筆錄），經與被告壬○○於同一刑事案件警訊中陳稱：「（…何時離去？駕駛何車
    輛離去？離去時何人駕車？）…至（24）日凌晨4時多由美
    樂地KTV離開到對面停車場準備離去，在停車場時朋友辛○○提議去新營市○○路圓環永和早餐店吃早餐我有附和便與
    他們去吃早餐，當時我已酒醉是由辛○○一位女性朋友開我
    的車載我前往的」，「（你是否知道幫你開車之人癸○○有
    無駕照？）我不知道癸○○有無駕照」，「本來是我要開車
    的後來是辛○○叫癸○○來幫我開車我就由駕駛座移到副駕
    駛座上由癸○○駕駛到早餐店」等語（見台南地檢署96年度
    相字第59號相驗卷宗95年12月24日調查筆錄），及被告陳
    萱於同一刑事案件警訊及偵查中證稱：「因為壬○○喝醉了
    ，我不會開車，就叫癸○○開壬○○的車載他」，「我知道
    他（指癸○○）沒有汽車駕照」，「（癸○○從幾點喝到幾
    點？）12點多喝到4點」，「（是誰叫癸○○開車？）我與
    辛○○」，「（癸○○不是沒駕照，為何叫她開？）因為壬○○醉了，我們其他人都不會開」等語（見台南地檢署96年
    度相字第59號相驗卷宗95年12月24日調查筆錄，台南地檢署
    96年度偵字第5977號96年4月23日訊問筆錄），可認被告共
    同在美樂地KTV唱歌飲酒後，因被告即車主壬○○不勝酒力
    ，被告辛○○、陳萱於明知被告癸○○無駕駛執照且已飲
    酒甚多之情形下，仍要求不能安全駕駛之被告癸○○駕駛系
    爭自小客車搭載被告壬○○，而被告壬○○亦明知被告癸○○當晚已飲酒甚多，且又未善盡查證被告癸○○有無駕駛執
    照之注意義務，即將系爭自小客車交由被告癸○○駕駛，致
    發生本件車禍事故，使被害人何秋露因而死亡，則被告辛○○、陳萱及壬○○三人之行為，自與被害人何秋露之死亡
    結果間有相當因果關係。
  2.按汽車係一高度危險之交通工具，未考取駕駛執照之人，因
    其交通安全規則之認識與駕駛技術均未符標準，駕駛汽車極
    可能發生事故，法律為維護交通安全，保障人民之生命、身
    體、健康及財產法益，故規定未領有駕駛執照者不得駕駛汽
    車，且汽車駕駛人有飲用酒類或其他類似物後其吐氣所含酒
    精濃度超過每公升○‧二五毫克或血液中酒精濃度超過百分
    之○‧○五以上之情形者，不得駕車。上開規定，均屬保護
    他人之法律。而被告辛○○、陳萱明知被告癸○○無駕駛
    執照，且已飲酒甚多之情形下，仍要求不能安全駕駛之被告
    癸○○駕駛系爭自小客車搭載被告壬○○，而被告壬○○亦
    明知被告癸○○當晚已飲酒甚多，且未善盡查證被告癸○○
    有無駕駛執照之注意義務，即將系爭自小客車交由被告癸○○駕駛而肇事，顯然違反保護他人之法律，均為有過失，且
    其過失行為與本件車禍事故之發生具有相當之因果關係，足
    堪認定。
  3.被告壬○○雖以其業經台南地檢署偵查後以96年度偵字第59
    77號、台南高分院檢察署以96年度上聲議字第644號處以不
    起訴處分確定，其無過失云云置辯；惟查，檢察官上開偵查
    結果，係以被告壬○○涉犯教唆過失致死罪、遺棄罪之犯罪
    嫌疑不足而為不起訴處分確定，有被告提出之台南地檢署檢
    察官96年度偵字第5977號不起訴處分書及台南高分院檢察署
    96年度上聲議字第644號處分書在卷足佐，要與本件民事訴
    訟，係認被告壬○○因違反保護他人之法律，致生損害於他
    人之過失行為態樣有所不同。是故，被告壬○○執檢察官上
    開罪嫌不足之認定，而謂其無過失云云，委非足採。
(四)、按因故意或過失，不法侵害他人之權利者，負損害賠償責任
    。違反保護他人之法律，致生損害於他人者，負賠償責任。
    數人共同不法侵害他人之權利者，連帶負損害賠償責任。民
    法第184條第1項前段、第2項前段及第185條第1項前段定有
    明文。又民事上之共同侵權行為（狹義的共同侵權行為，即
    加害行為）與刑事上之共同正犯，其構成要件並不完全相同
    ，共同侵權行為人間不以有意思聯絡為必要，數人因過失不
    法侵害他人之權利，苟各行為人之過失行為，均為其所生損
    害共同原因，即所謂行為關連共同，亦足成立共同侵權行為
    ，依民法第185條第1項前段之規定，各過失行為人對於被害
    人應負全部損害之連帶賠償責任（最高法院67年台上字第17
    37號判例足資參照）。次按不法侵害他人致死者，對於支出
    殯葬費之人，亦應負損害賠償責任。不法侵害他人致死者，
    被害人之父、母、子女及配偶，雖非財產上之損害，亦得請
    求賠償相當之金額。同法第192條第1項及第194條亦分別有
    明文規定。綜上所述，本件被告癸○○未領有駕駛執照，且
    於飲用酒類後，已不能安全駕駛交通工具，竟於前揭時地駕
    駛系爭自小客車，且未注意車前狀況，並隨時採取必要之安
    全措施，貿然左轉，而撞擊行人何秋露，致被害人何秋露受
    有頭部外傷併雙側硬腦膜下出血及蜘蛛網膜下出血、右側血
    胸，廣泛性皮下血腫等傷害，經送醫傷重不治死亡。又被告
    辛○○、陳萱明知被告癸○○無駕駛執照，且已飲酒甚多
    ，仍要求不能安全駕駛之被告癸○○駕駛系爭自小客車搭載
    被告壬○○，而被告壬○○亦明知被告癸○○當晚已飲酒甚
    多，且未善盡查證被告癸○○有無駕駛執照之注意義務，即
    將系爭自小客車交由被告癸○○駕駛，肇致本件車禍事故。
    是故，被告四人之過失行為，均為被害人何秋露死亡之共同
    原因，依上開說明，自應成立共同侵權行為，並對原告連帶
    負損害賠償責任。
(五)、茲將原告請求被告賠償費用，是否應予准許，分述為次：
  1.殯葬費部分：原告主張原告丁○○因被害人何秋露死亡而支
    出殯葬費421,740元乙節，為被告所不爭執（見98年3月25日
    言詞辯論筆錄），堪信屬實。而殯葬費為收殮、追思禮儀及
    埋葬之費用，應斟酌被害人當地之習俗、被害人之身分及地
    位等狀況決定之。原告主張原告丁○○因被害人何秋露死亡
    而支出殯葬費421,740元，核與被害人何秋露之身分及目前
    一般喪事費用相當，應屬必要，而應准許。
  2.精神慰撫金部分：慰撫金之賠償須以人格權遭遇侵害，使精
    神上受有痛苦為必要，其核給之標準，得斟酌雙方身分資力
    與加害程度，及其他各種情形核定相當之數額。本院審酌被
    害人何秋露因被告四人之過失行為而喪失寶貴生命，致原告
    庚○○自此與其夫何秋露天人永隔，生活上頓失配偶之照顧
    ，情感上亦失去配偶之扶持，精神上自是十分痛苦；而原告
    丁○○、己○○、戊○○、丙○○、甲○○、乙○○、何宜
    蓁亦因其父何秋露之意外死亡，無法繼續善盡為人子女之孝
    道，精神上亦受有莫大痛苦；及原告庚○○96年度所得11,0
    19元，名下有土地10筆、房屋2幢及田賦2筆；原告丁○○為
    大學畢業，現任奇美電子公司總經理，96年度所得為14,648
    ,366元，名下有土地12筆、房屋3幢及投資8筆；原告己○○
    為大學畢業，現任台南縣永康市復興國小教師，96年度所得
    882元，名下有土地11筆、房屋2幢及投資2筆；原告戊○○
    為研究所博士班畢業，現任職源景電子工程設計公司，96年
    度所得為2,874,242元，名下有土地12筆、房屋2幢、汽車1
    輛及投資8筆；原告丙○○係師專畢業，為國小教師，96年
    度所得為327,632元，名下有土地14筆、房屋6幢、汽車1輛
    及投資11筆；原告甲○○係大學畢業，為國中教師，96年度
    所得為405,420元，名下有土地12筆、房屋3幢及投資5筆；
    原告乙○○係大學畢業，為郵局職員，96年度所得1,201,98
    8元，名下有土地10筆及房屋1棟；原告何宜蓁為師專畢業，
    國中教師；而被告癸○○為國中畢業，前為檳榔攤店員，96
    年度查無所得及財產資料；被告壬○○係高職畢業，為鋼鐵
    業技術員，勞保投保薪資每月26,400元，96年度所得為465,
    834元；被告陳萱現為二技夜間部一年級學生，白天在學
    校打工，1小時80元，96年度查無所得及財產資料；被告辛○○係高職肄業，96年度查無所得，名下有汽車1輛等一切
    情況，業經兩造陳明在卷，並有勞保局電子閘門查詢作業被
    保險人投保資料查詢及稅務電子閘門財產所得調件明細表在
    卷足憑，且有台南地檢署96年度相字第59號相驗卷宗95年12
    月24日調查筆錄可參；因認原告請求精神慰撫金各80萬元，
    尚屬過高，應予核減為各50萬元，較為適當。
(六)、惟按保險人依強制汽車責任保險法規定給付之保險金，視為
    加害人或被保險人損害賠償金額之一部分。加害人或被保險
    人受賠償請求時，得扣除之。強制汽車責任保險法第32條有
    明文規定。查原告因本件車禍事故已受領強制汽車責任保險
    金150萬元，原告每人各獲付187,500元，為兩造所不爭執，
    則經扣除後，原告丁○○得請求被告連帶賠償之金額為734,
    240元（計算式：421740＋000000-000000=734240），其餘
    原告得請求被告連帶賠償之金額各為312,500元（計算式：
    000000-000000=312500）。
(七)、末按給付無確定期限者，債務人於債權人得請求給付時，經
    其催告而未為給付，自受催告時起，負遲延責任。其經債權
    人起訴而送達訴狀，或依督促程序送達支付命令，或為其他
    相類之行為者，與催告有同一之效力。遲延之債務，以支付
    金錢為標的者，債權人得請求依法定利率計算之遲延利息。
    但約定利率較高者，仍從其約定利率。應付利息之債務，其
    利率未經約定，亦無法律可據者，週年利率為百分之5。民
    法第229條第2項、第233條第1項及第203條定有明文。綜上
    所述，原告依共同侵權行為之法律關係，請求被告應連帶給
    付原告丁○○734,240元，原告庚○○、己○○、戊○○、
    丙○○、甲○○、乙○○、何宜蓁各312,500元，及自起訴
    狀繕本送達翌日即被告癸○○自98年3月10日起、被告辛○○自97年12月17日起、被告陳萱自97年12月19日起、被告
    壬○○自97年12月17日起，均至清償日止，按年息百分之5
    計算之利息，為有理由，應予准許。至逾此所為之請求，為
    無理由，應予駁回。
(八)、本件待證事實已臻明確，兩造其餘攻擊防禦方法及舉證，對
    判決結果已不生影響，爰不一一論述，併此敘明。
六、本件訴訟費用為裁判費53,767元、公示送達登報費500元，
    合計為54,267元，由本院酌量兩造一部勝訴、一部敗訴之情
    形，確定如主文第3項所示。
七、本件原告勝訴部分，原告陳明願供擔保，聲請宣告假執行，
    核無不合，爰酌定相當擔保金額准許之；本院併依職權宣告
    被告如預供擔保後，得免為假執行。至原告敗訴部分，其假
    執行之聲請已失所依附，應予駁回。
八、結論：原告之訴為一部有理由，一部無理由，依民事訴訟法
    第385條第1項前段、第79條、第85條第1項前段、第85條第2
    項、第87條第1項、第390條第2項、第392條第2項，判決如
    主文。
中    華    民    國    98    年    5     月    12    日
                  民事第三庭    法  官  張季芬
以上正本係照原本作成。
如對本判決上訴，須於判決送達後20日內向本院提出上訴狀。
中    華    民    國    98    年    5     月    12    日
                                書記官  顏惠華


司法院資訊處製作；財團法人民間司法改革基金會備份。
